# 过渡期间损益

提问人：liubin988513 时间：2013-11-07 16:17:47
1 ，对交割期间的损益个别报表不需要处理，按照实际支付价款等就ok。合并报表交割日之前的损益均由原来股东享有2 ，Contingent consideration is recognized at fair value on the acquisition date in a business combination,whereas contingent consideration in an asset acquisition is generally recognized when it is probable that a liability has been incurred and the amount can be reasonable estimated。应将预计支出公允价值计入收购成本

回答人：chenyiwei
1 、个别报表层面仅需按照实际支付的合并成本确定投资成本即可，无需特殊考虑。此处的合并成本包含了或有对价于购买日的公允价值。本案例中约定过渡期间的收益由收购方（上市公司）享有，表明以同样的收购成本可取得更多的净资产，但这对收购成本没有直接影响。 2 、在考虑或有对价的公允价值时，需考虑逻辑上的合理性问题，即由于盈利预测本身已经是基于“最佳估计假设”，因此在购买日，应当是认为预计实际盈利超出预测的可能性很小。由于本案例中的或有对价是“如果B公司期后的净利润超过盈利预测报告的话，按照相应比例奖励原股东”，因此合乎逻辑的结论是：购买日该项或有对价的公允价值几乎等于零。

提问人：61309 时间：2013-11-08 09:27:09
请问陈老师，对于转让协议中对过度期间损益的约定，在合并报表层面如何处理呢？我理解在收购日之前的损益归原股东所有，是否这个约定就没有意义了？期盼回复。

回答人：chenyiwei
在非同一控制下的企业合并中，被合并方总是在购买日起才能纳入合并报表范围的。因此其购买日之前的利润不会纳入购买方的合并报表中。对于购买方而言，如果约定过渡期间收益归购买方所有，则购买方相当于以同样的对价获得了更多的被购买方净资产，相当于减少了合并报表层面确认的商誉，或者增加了所确认的负商誉金额。

提问人：broadsea2003 时间：2013-11-08 11:18:29
版主，我理解如下，是否正确？ 假如是收益的话，按照约定归属于A公司，那么在进行合并抵消的时候，是否要按照应该归属于A 公司的部分，借：长期股权投资 贷 资本公积，这样就会减少商誉了，对吗？否则这块利润在A公司怎么反映呢？

回答人：chenyiwei
不能这样理解。非同一控制下合并不会在合并报表层面产生资本公积影响。

提问人：61309 时间：2013-11-08 10:04:34
还得再问陈老师。商誉是购买成本与购买日被收购方的净资产公允价值的差额，既然购买日的净资产中包含了过渡期利润，怎么产生“如果约定过渡期间收益归购买方所有，则购买方相当于以同样的对价获得了更多的被购买方净资产”？如果反过来，约定过渡期利润归原股东所有，购买方的净资产中同样包含了过渡期利润。我觉得，这个约定对于合并报表层面是没有影响的，但是不明白为什么还要约定。我的思路错在哪了请陈老师指正。

回答人：chenyiwei
举例：假设收购比例为 100 ％，基准日被购买方各项可辨认净资产评估值（成本法评估值）为 9000 万元，整体企业价值（收益法评估值）为 10000 万元，即基准日的商誉为 1000 万元。据此确定收购价格为 10000 万元，现在过渡期间假设被购买方实现净利润 500 万元，导致净资产相应增加，则： （ 1 ）假设协议约定过渡期间的收益归购买方所有，则购买方以 1 亿元的购买成本取得了价值为 9500万元的可辨认净资产，相应地购买日实际确认的商誉减少到 500 万元； （ 2 ）假设协议约定过渡期间的收益归原股东享有，则被购买方应把这 500 万元确认为一项对其原股东的特别应付股利，购买日取得的被购买方可辨认净资产仍为 9000 万元，即购买日购买方确认的商誉为 1000 万元，与基准日的测算结果相同。

提问人：leon007 时间：2013-11-08 22:22:24
请教陈版：对于问题中“如果B公司期后的净利润超过盈利预测报告的话，按照相应比例奖励原股东。”版主解答“。。。。。。。合乎逻辑的结论是：购买日该项或有对价的公允价值几乎等于零。”，如果存在以下情况（ 1 ）如在实际操作中，由于盈利预测涉及到主观判断等因素，导致盈利预测数据偏离实际期后净利润，且金额较大，是否需要追溯调整购买日该项或有对价的公允价值即调整收购成本？（ 2 ）如存在期后例外因素的原因（如盈利预测时预测估计外的大额订单销售、市场环境的突然变化、政策的变化等等）导致盈利预测数据与实际期后净利润偏离较大，按照相应比例奖励原股东的事项发生，是否应计入当期损益？

回答人：chenyiwei
由于此处的业绩承诺和盈利预测直接相关，而盈利预测是经过审核的，且属于“最佳估计假设”，因此在实务中一般不会承认经过审核的盈利预测是存在差错的。而且事实上也难以确定最终实际利润数与预测数差异的确切原因以及其中每项原因影响的定量金额。因此，后续实际盈利超过盈利预测数导致的后续或有对价支付，可视作是由于购买日后新出现的情况所导致，因此不调整合并成本，而是计入购买日后的损益处理。

提问人：ying0518 时间：2013-11-10 11:30:19
楼主的案例中，这个或有对价其实在交割日是已经可以明确的，我理解不属于或有对价了，根据协议的约定多支付的款项就是合并对价。

回答人：chenyiwei
过渡期间损益不属于或有对价，但后续根据实际盈利超出盈利预测的差额支付的补充对价，我理解应属于或有对价。